---
title: "Proyecto"
output:
  pdf_document: default
  html_document: default
---

```{r setup, include=FALSE}
knitr::opts_chunk$set(echo = F,
                      warning = F,
                      message = F,
                      fig.align = 'center',
  out.width = '8in',
  out.height = '3in')

library(tidyverse)
library(corrplot)
library(polycor)
library(glm2)
library(pscl)
library(boot)
library(ROCR)
library(pROC)
library(rjags)
library(car)
library(ggplot2)
library(modelr)
library(knitr)
library(kableExtra)
load(file="BD_CDMX_Vic.Rda")
pal <- c("#00B8C2", "#C862C9", "#62C3C9", "#62C96B", "#BCC962")
```

# Introducción 

La Encuesta Nacional de Victimización y Percepción sobre Seguridad Pública (ENVIPE) es un instrumento realizado y aplicado por el INEGI con múltiples objetivos. Entre ellos se encuentran medir la victimización personal y del hogar, estimar el número de víctimas y número de delitos ocurridos a lo largo del año y realizar algunas otras mediciones y estimaciones relevantes sobre victimización y percepción de la seguridad de los mexicanos. Todo esto se realiza con el fin de generar información disponible para el público general y que sea de utilidad para la implementación y mejora de políticas públicas en la materia. La ENVIPE arroja como resultado información en forma de tabulados con estimaciones y bases de datos de las respuestas obtenidas. 

Para la realización de este proyecto, se trabajó con la base de datos de respuestas de la encuesta realizada en 2019, centrándose en estudiar y modelar el número de robos y/o asaltos ocurridos a los encuestados cuya residencia se encuentra en la CDMX. En particular, es de interés contestar a los cuestionamientos: ¿existe alguna  relación entre ser víctima de robo y las condiciones y/o características de las personas (de acuerdo con los datos que recopiló la encuesta)? ¿El número de veces que se es víctima a lo largo del año puede tener relación con dichas características?

Para contestar estas preguntas, se realizó el análisis y posterior modelación tanto de la probabilidad de sufrir algún robo o asalto como del número de veces que se fue víctima a lo largo del año de alguno de estos delitos. Para ambas variables se consideraron diversas características de los encuestados.

# Limpieza de la Base

En un principio, tomamos a consideración aquellas preguntas realizadas que a primera instancia pareciesen influir en el valor de nuestras variables respuesta. Así, consideramos como opción las siguientes covariables:
1. Sexo                    2. Edad             3. Nivel educativo           4. Nombre de la alcaldía
5. Situación laboral       6. Posición ocupacional 
7. Importancia de la seguridad para la persona en su localidad
8. Considera segura su localidad               9. Considera segura su alcaldía
10. Problemas en su localidad de: Alumbrado, agua, pandillas, robos o delincuencia en las escuelas
11. Aumento de operativos contra la delincuencia en su localidad
12. Aumento de patrullas de vigilancia en su localidad
13. Alguien de su hogar posea un vehículo.


```{r}


##Unimos categorias similares
for(i in 1:nrow(Data_CDMX)){
  if(Data_CDMX$Pandill[i]==3){
    Data_CDMX$Pandill[i]=2
  }
  if(Data_CDMX$Robos[i]==3){
    Data_CDMX$Robos[i]=2
  }
  if(Data_CDMX$Del_Esc[i]==3){
    Data_CDMX$Del_Esc[i]=2
  }
  if(Data_CDMX$Mas_Op_Del[i]==2){
    Data_CDMX$Mas_Op_Del[i]=9
  }
  if(Data_CDMX$Mas_Op_Del[i]==3){
    Data_CDMX$Mas_Op_Del[i]=2
  }
  if(Data_CDMX$Mas_Pat_Vil[i]==2){
    Data_CDMX$Mas_Pat_Vil[i]=9
  }
  if(Data_CDMX$Mas_Pat_Vil[i]==3){
    Data_CDMX$Mas_Pat_Vil[i]=2
  }
}

##Se eliminan datos irrelevantes
Data_CDMX <- Data_CDMX %>% 
  filter(Edad!=98 & Vic_Rob_As !=7) %>% 
  select(-Nom_Ent,-Vic_Sex)

##Creamos un respaldo con los factores para crear la correlaci?n
Data_CDMX2 <- Data_CDMX %>% 
  filter(Data_CDMX$Nom_Mun != 9, Data_CDMX$Sexo != 9,Data_CDMX$Niv_Edu != 9,Data_CDMX$Imp_Seg != 9,Data_CDMX$Seg_Loc!= 9,
          Data_CDMX$Seg_Mun!= 9,Data_CDMX$Alum!= 9,Data_CDMX$Agua!= 9,Data_CDMX$Pandill!= 9,Data_CDMX$Robos!= 9,Data_CDMX$Del_Esc!= 9,
          Data_CDMX$Mas_Op_Del!= 9, Data_CDMX$Mas_Pat_Vil!= 9, Data_CDMX$Vehic!= 9)

Data_CDMX2$Nom_Mun <- as_factor(Data_CDMX2$Nom_Mun)
Data_CDMX2$Sexo <- as_factor(Data_CDMX2$Sexo)
Data_CDMX2$Niv_Edu <- as_factor(Data_CDMX2$Niv_Edu)
Data_CDMX2$Sit_Lab_Act <- as_factor(Data_CDMX2$Sit_Lab_Act)
Data_CDMX2$Pos_OCup <- as_factor(Data_CDMX2$Pos_OCup)
Data_CDMX2$Imp_Seg <- as_factor(Data_CDMX2$Imp_Seg)
Data_CDMX2$Seg_Loc <- as_factor(Data_CDMX2$Seg_Loc)
Data_CDMX2$Seg_Mun <- as_factor(Data_CDMX2$Seg_Mun)
Data_CDMX2$Alum <- as_factor(Data_CDMX2$Alum)
Data_CDMX2$Agua <- as_factor(Data_CDMX2$Agua)
Data_CDMX2$Pandill <- as_factor(Data_CDMX2$Pandill)
Data_CDMX2$Robos <- as_factor(Data_CDMX2$Robos)
Data_CDMX2$Del_Esc <- as_factor(Data_CDMX2$Del_Esc)
Data_CDMX2$Mas_Op_Del <- as_factor(Data_CDMX2$Mas_Op_Del)
Data_CDMX2$Mas_Pat_Vil <- as_factor(Data_CDMX2$Mas_Pat_Vil)
Data_CDMX2$Vehic <- as_factor(Data_CDMX2$Vehic)

sum_ini <- summary(Data_CDMX2)


##Separamos a las personas que sufrieron siniestros y las que no.(Paso 1 para la imputaci?n)
d1 <- Data_CDMX %>% filter(Vic_Rob_As != 0)
d2 <- Data_CDMX %>% filter(Vic_Rob_As == 0)

#d1. Obtenemos proporciones de gente asaltada en todas las categor?as que no fueran desconocidas
# {
#   sum(d1$Seg_Loc==1) #262
#   sum(d1$Seg_Loc==2) #815/1077
#   
#   sum(d1$Seg_Mun==1) #142
#   sum(d1$Seg_Mun==2) #937/1079
#   
#   sum(d1$Alum==1) #635
#   sum(d1$Alum==2) #447/1082
#   
#   sum(d1$Agua==1) #576
#   sum(d1$Agua==2) #506/1082
#   
#   sum(d1$Pandill==1) #468
#   sum(d1$Pandill==2) #595/1063
#   
#   sum(d1$Robos==1) #937
#   sum(d1$Robos==2) #142/1079
#   
#   sum(d1$Del_Esc==1) #537
#   sum(d1$Del_Esc==2) #351/888
#   
#   sum(d1$Mas_Op_Del==1) #301
#   sum(d1$Mas_Op_Del==2) #504/805
#   
#   sum(d1$Mas_Pat_Vil==1) #365
#   sum(d1$Mas_Pat_Vil==2) #518/883
#   
#   sum(d1$Vehic==1) #425
#   sum(d1$Vehic==2) #656/1081
# }

#d2. Obtenemos proporciones de gente no asaltada en todas las categor?as que no fueran desconocidas
# {
#   sum(d2$Seg_Loc==1) #1517
#   sum(d2$Seg_Loc==2) #2802/4319
#   
#   sum(d2$Seg_Mun==1) #923
#   sum(d2$Seg_Mun==2) #3387/4310
#   
#   sum(d2$Alum==1) #2135
#   sum(d2$Alum==2) #2190/4325
#   
#   sum(d2$Agua==1) #2030
#   sum(d2$Agua==2) #2299/4329
#   
#   sum(d2$Pandill==1) #1337
#   sum(d2$Pandill==2) #2943/4280
#   
#   sum(d2$Robos==1) #3228
#   sum(d2$Robos==2) #1068/4296
#   
#   sum(d2$Del_Esc==1) #1540
#   sum(d2$Del_Esc==2) #1941/3481
#   
#   sum(d2$Mas_Op_Del==1) #998
#   sum(d2$Mas_Op_Del==2) #2226/3214
#   
#   sum(d2$Mas_Pat_Vil==1) #1723
#   sum(d2$Mas_Pat_Vil==2) #1934/3657
#   
#   sum(d2$Vehic==1) #1833
#   sum(d2$Vehic==2) #2496/4329
# }

set.seed(3)

##Realizamos la imputación
for(i in 1:nrow(d1)){
  d1$Seg_Loc[i] <- ifelse(d1$Seg_Loc[i]==9,rbernoulli(1,815/1077)+1,d1$Seg_Loc[i])
  d1$Seg_Mun[i] <- ifelse(d1$Seg_Mun[i]==9,rbernoulli(1,937/1079)+1, d1$Seg_Mun[i])
  d1$Alum[i] <- ifelse(d1$Alum[i]==9,rbernoulli(1,447/1082)+1,d1$Alum[i])
  d1$Agua[i] <- ifelse(d1$Agua[i]==9,rbernoulli(1,506/1082)+1,d1$Agua[i])
  d1$Pandill[i] <- ifelse(d1$Pandill[i]==9,rbernoulli(1,595/1063)+1,d1$Pandill[i])
  d1$Robos[i] <- ifelse(d1$Robos[i]==9,rbernoulli(1,142/1079)+1,d1$Robos[i])
  d1$Del_Esc[i] <- ifelse(d1$Del_Esc[i]==9,rbernoulli(1,351/888)+1,d1$Del_Esc[i])
  d1$Mas_Op_Del[i] <- ifelse(d1$Mas_Op_Del[i]==9,rbernoulli(1,504/805)+1,d1$Mas_Op_Del[i])
  d1$Mas_Pat_Vil[i] <- ifelse(d1$Mas_Pat_Vil[i]==9,rbernoulli(1,518/883)+1,d1$Mas_Pat_Vil[i])
  d1$Vehic[i] <- ifelse(d1$Vehic[i]==9,rbernoulli(1,656/1081)+1,d1$Vehic[i])
}

for (i in 1:nrow(d2)){
  d2$Seg_Loc[i] <- ifelse(d2$Seg_Loc[i]==9,rbernoulli(1,2802/4319)+1,d2$Seg_Loc[i])
  d2$Seg_Mun[i] <- ifelse(d2$Seg_Mun[i]==9,rbernoulli(1,3387/4310)+1,d2$Seg_Mun[i])
  d2$Alum[i] <- ifelse(d2$Alum[i]==9,rbernoulli(1,2190/4325)+1,d2$Alum[i])
  d2$Agua[i] <- ifelse(d2$Agua[i]==9,rbernoulli(1,2299/4329)+1,d2$Agua[i])
  d2$Pandill[i] <- ifelse(d2$Pandill[i]==9,rbernoulli(1,2943/4280)+1,d2$Pandill[i])
  d2$Robos[i] <- ifelse(d2$Robos[i]==9,rbernoulli(1,1068/4296)+1,d2$Robos[i])
  d2$Del_Esc[i] <- ifelse(d2$Del_Esc[i]==9,rbernoulli(1,1941/3481)+1,d2$Del_Esc[i])
  d2$Mas_Op_Del[i] <- ifelse(d2$Mas_Op_Del[i]==9,rbernoulli(1,2226/3214)+1,d2$Mas_Op_Del[i])
  d2$Mas_Pat_Vil[i] <- ifelse(d2$Mas_Pat_Vil[i]==9,rbernoulli(1,1934/3657)+1,d2$Mas_Pat_Vil[i])
  d2$Vehic[i] <- ifelse(d2$Vehic[i]==9,rbernoulli(1,2496/4329)+1,d2$Vehic[i])
}

##Juntamos las 2 tablas
#CData_CDMX <- as.data.frame(resample(rbind(d1,d2), c(1:5419)))
CData_CDMX <- rbind(d1,d2)

##Categorizamos con factores las columnas correspondientes
CData_CDMX$Nom_Mun <- as_factor(CData_CDMX$Nom_Mun)
CData_CDMX$Sexo <- as_factor(CData_CDMX$Sexo)
CData_CDMX$Niv_Edu <- as_factor(CData_CDMX$Niv_Edu)
CData_CDMX$Sit_Lab_Act <- as_factor(CData_CDMX$Sit_Lab_Act)
CData_CDMX$Pos_OCup <- as_factor(CData_CDMX$Pos_OCup)
CData_CDMX$Imp_Seg <- as_factor(CData_CDMX$Imp_Seg)
CData_CDMX$Seg_Loc <- as_factor(CData_CDMX$Seg_Loc)
CData_CDMX$Seg_Mun <- as_factor(CData_CDMX$Seg_Mun)
CData_CDMX$Alum <- as_factor(CData_CDMX$Alum)
CData_CDMX$Agua <- as_factor(CData_CDMX$Agua)
CData_CDMX$Pandill <- as_factor(CData_CDMX$Pandill)
CData_CDMX$Robos <- as_factor(CData_CDMX$Robos)
CData_CDMX$Del_Esc <- as_factor(CData_CDMX$Del_Esc)
CData_CDMX$Mas_Op_Del <- as_factor(CData_CDMX$Mas_Op_Del)
CData_CDMX$Mas_Pat_Vil <- as_factor(CData_CDMX$Mas_Pat_Vil)
CData_CDMX$Vehic <- as_factor(CData_CDMX$Vehic)

##Sacamos la correlacion general
sum_fin <- summary(Data_CDMX2)
au_1 <- hetcor(Data_CDMX2)
au2_1 <- au_1$correlations
corrplot(au2_1)
```

```{r}
##Quitamos variables que se representaran lo mismo en el modelo
CData_CDMX1 <- CData_CDMX %>% 
  select(-Pos_OCup,-Seg_Loc,-Alum,-Agua,-Pandill,-Robos,-Del_Esc,-Mas_Op_Del)

au <- hetcor(CData_CDMX1)
au2 <- au$correlations
corrplot(au2)

Data_C <- Data_CDMX2 %>% 
  select(-Pos_OCup,-Seg_Loc,-Alum,-Agua,-Pandill,-Robos,-Del_Esc,-Mas_Op_Del)

au <- hetcor(Data_C)
au2 <- au$correlations
corrplot(au2)
  
# Eliminamos sexo y agrupamos las alcald?as, niveles educativos y situaci?n laboral
Region <- rep(0,length(CData_CDMX1$Nom_Mun))
for(i in 1:length(CData_CDMX1$Nom_Mun)){
  if(CData_CDMX1$Nom_Mun[i] %in% c("Gustavo A. Madero","Venustiano Carranza","Iztacalco")){
    Region[i] <- "Norte"
  }else if(CData_CDMX1$Nom_Mun[i] %in% c("Cuauhtemoc","Miguel Hidalgo","Azcapotzalco","Alvaro Obregon","Cuajimalpa de Morelos")){
    Region[i] <- "Centro Poniente"
  }else if(CData_CDMX1$Nom_Mun[i] %in% c("Benito Juarez","Coyoacan","Tlalpan","La Magdalena Contreras")){
    Region[i] <- "Sur"
  }else if(CData_CDMX1$Nom_Mun[i] %in% c("Iztapalapa","Tlahuac","Xochimilco","Milpa Alta")){
    Region[i] <- "Oriente"
  }
}

Nivel_Edu <- rep("",length(CData_CDMX1$Niv_Edu))
for(i in 1:length(CData_CDMX1$Niv_Edu)){
  if(CData_CDMX1$Niv_Edu[i] %in% c(0,1,2)){
    Nivel_Edu[i]<-"No Básica"
  }else if(CData_CDMX1$Niv_Edu[i] %in% c(3,4,5)){
    Nivel_Edu[i]<-"Secundaria"
  }else if(CData_CDMX1$Niv_Edu[i] %in% c(6,7)){
    Nivel_Edu[i]<-"Medio Superior"
  }else if(CData_CDMX1$Niv_Edu[i] == 8){
    Nivel_Edu[i]<-"Superior"
  }else if(CData_CDMX1$Niv_Edu[i] == 9){
    Nivel_Edu[i]<-"Posgrado"
  }
}

Sit_Lab <- rep("",length(CData_CDMX1$Sit_Lab_Act))
for(i in 1:length(CData_CDMX1$Sit_Lab_Act)){
  if(CData_CDMX1$Sit_Lab_Act[i] %in% c(1,2,3)){
    Sit_Lab[i] <- "Empleado"
  }else if(CData_CDMX1$Sit_Lab_Act[i] %in% c(4,5)){
    Sit_Lab[i] <- "Estudiantes y Domésticos"
  }else if(CData_CDMX1$Sit_Lab_Act[i] %in% c(6,7,8)){
    Sit_Lab[i] <- "Sin Ocupación"
  }
}

CData_CDMX2 <- CData_CDMX1 %>% 
  select(-Sexo, -Nom_Mun, -Niv_Edu, -Sit_Lab_Act, -Vehic) %>% 
  mutate(Region =Region, Nivel_Edu=Nivel_Edu, Sit_Lab = Sit_Lab)
CData_CDMX2$Region <- as_factor(CData_CDMX2$Region)
CData_CDMX2$Nivel_Edu <- factor(CData_CDMX2$Nivel_Edu,levels=c("No Básica","Secundaria","Medio Superior","Superior","Posgrado"),ordered = T)
CData_CDMX2$Sit_Lab <- as_factor(CData_CDMX2$Sit_Lab)

au <- hetcor(CData_CDMX2)
au2 <- au$correlations
corrplot(au2)

CData_CDMX3 <- CData_CDMX2 %>% 
  mutate(Vic_Rob_As = ifelse(Vic_Rob_As>0,1,0))
CData_CDMX3$Vic_Rob_As <- as_factor(CData_CDMX3$Vic_Rob_As)
```

# Análisis Descriptivo

```{r}
CData_CDMX3_1 <- CData_CDMX3 %>% 
  mutate(Vic_Rob_As = as_factor(ifelse(Vic_Rob_As == 1,"Sí", "No")),
         Seg_Mun = as_factor(ifelse(Seg_Mun == 1,"Sí", "No")),
         Imp_Seg = as_factor(ifelse(Imp_Seg == 1, "Sí", "No")),
         Mas_Pat_Vil = as_factor(ifelse(Mas_Pat_Vil == 1, "Sí","No")))

CData_CDMX2_1 <- CData_CDMX2 %>% 
  mutate(Seg_Mun = as_factor(ifelse(Seg_Mun == 1,"Sí", "No")),
         Imp_Seg = as_factor(ifelse(Imp_Seg == 1, "Sí", "No")),
         Mas_Pat_Vil = as_factor(ifelse(Mas_Pat_Vil == 1, "Sí","No")))

CData_CDMX3_1 %>%
  ggplot() +
  geom_bar(aes(x = Vic_Rob_As), fill ="#00B8C2") + theme_bw() + ylab("Personas") + xlab("Víctima de Robo/Asalto")

CData_CDMX2 %>%
  ggplot() +
  geom_bar(aes(x = Vic_Rob_As), fill ="#00B8C2") + theme_bw() + ylab("Personas") + xlab("Número de Robos/Asaltos")
```
```{r}
# Gráfica Edad
CData_CDMX2 %>% group_by(Edad) %>% summarise(TotalDelitos = sum(Vic_Rob_As)) %>% 
  ggplot(aes(x = Edad, y = TotalDelitos, color = Edad, fill = Edad)) +
  geom_bar(stat = "identity") + theme_bw()

ggplot(CData_CDMX3_1, aes(x = as_factor(Vic_Rob_As) , y = Edad)) +
  geom_boxplot(fill = "#6562C9") +
  xlab("Víctima de Robo/Asalto") + ylab("Edad") + theme_bw()
```


```{r}
# Por seguridad de la alcaldía
as_tibble(xtabs(~ Seg_Mun + Vic_Rob_As , data = CData_CDMX3_1)) %>% ggplot() + 
  geom_bar(aes(x=Vic_Rob_As, y = n, fill = Seg_Mun), stat = "identity", color = "black", position = position_dodge()) +
  xlab("Víctima de Robo/Asalto") + ylab("Personas") + labs(fill = "Alcaldía Segura") + theme_bw() + scale_fill_manual(values = c("#00B8C2","#6562C9"))

as_tibble(xtabs(~ Seg_Mun + Vic_Rob_As , data = CData_CDMX2_1)) %>% ggplot() + 
  geom_bar(aes(x=Vic_Rob_As, y = n, fill = Seg_Mun), stat = "identity", color = "black", position = position_dodge()) +
  xlab("Número de Robos/Asaltos") + ylab("Personas") + labs(fill = "Alcaldía Segura") + theme_bw() + scale_fill_manual(values = c("#00B8C2","#6562C9"))
```


```{r}
# Gráfica por Mas_Pat_Vil = Mas Patrullas Vigilando
as_tibble(xtabs(~ Mas_Pat_Vil + Vic_Rob_As, data = CData_CDMX3_1)) %>% ggplot() + 
  geom_bar(aes(x=Vic_Rob_As, y = n, fill = Mas_Pat_Vil), stat = "identity", color = "black", position = position_dodge()) +
  xlab("Víctima de Robo/Asalto") + ylab("Personas") + labs(fill = "Más Patrullas") + theme_bw() + scale_fill_manual(values = c("#00B8C2","#6562C9"))

as_tibble(xtabs(~ Mas_Pat_Vil + Vic_Rob_As, data = CData_CDMX2_1)) %>% ggplot() + 
  geom_bar(aes(x=Vic_Rob_As, y = n, fill = Mas_Pat_Vil), stat = "identity", color = "black", position = position_dodge()) +
  xlab("Número de Robos/Asaltos") + ylab("Personas") + labs(fill = "Más Patrullas") + theme_bw() + scale_fill_manual(values = c("#00B8C2","#6562C9"))

```
```{r}
# Gráfica por Región
x <- c("Centro Poniente", "Sur", "Norte", "Oriente")
y <- c(dim(CData_CDMX2 %>% filter(Region == "Centro Poniente"))[1],
       dim(CData_CDMX2 %>% filter(Region == "Sur"))[1],
       dim(CData_CDMX2 %>% filter(Region == "Norte"))[1],
       dim(CData_CDMX2 %>% filter(Region == "Oriente"))[1]
       )

z <- c(dim(CData_CDMX2 %>% filter(Region == "Centro Poniente"))[1],
       dim(CData_CDMX2 %>% filter(Region == "Sur"))[1],
       dim(CData_CDMX2 %>% filter(Region == "Norte"))[1],
       dim(CData_CDMX2 %>% filter(Region == "Oriente"))[1]
)

Datos_Tasas <- CData_CDMX2 %>% dplyr::group_by(Region) %>% 
  summarise(TotalDelitos = sum(Vic_Rob_As))

Tasas <- rep(0,4)
for (i in 1:4) {
  aux1 <- CData_CDMX2 %>% filter(Region == Datos_Tasas$Region[i])
  Tasas[i] <- length(aux1$Vic_Rob_As)
}

Total_Rob <- Datos_Tasas$TotalDelitos

Datos_Tasas <- tibble(Datos_Tasas, Total_Rob = signif(Tasas, digits = 4))

Datos_Rob_Total <- tibble(Indicador = rep(c("Población Encuestada", "Población Siniestrada"), each = 4),
                                              Region = rep(x, 2), Valores = c(z,Total_Rob))
Datos_Rob_Total %>% 
  ggplot(aes(x = Region, y = Valores, fill = Indicador)) +
  geom_bar(stat = "identity", color = "black", position = position_dodge()) +
  labs(x = NULL, y = NULL, fill = NULL)  + theme_bw() + scale_fill_manual(values = c("#00B8C2","#6562C9"))+ xlab("Región") + ylab("Personas") 
```


```{r}
# Gráfica por Nivel Academico
as_tibble(xtabs(~ Vic_Rob_As + Nivel_Edu , data = CData_CDMX2 %>% filter(Vic_Rob_As <= 1)))%>% ggplot() + 
  geom_bar(aes(x=Vic_Rob_As, y = n, fill = sort(Nivel_Edu)), stat = "identity", color = "black", position = position_dodge()) +
  xlab("Víctima de Robo/Asalto") + ylab("Personas") + labs(fill = "Nivel Educativo") + theme_bw() + scale_fill_manual(values = c("#00B8C2","#6562C9", "#254DBC","#BABC25", "#25BC76"))

as_tibble(xtabs(~ Vic_Rob_As + Nivel_Edu , data = CData_CDMX2 %>% filter(Vic_Rob_As > 1)))%>% ggplot() + 
  geom_bar(aes(x=Vic_Rob_As, y = n, fill = sort(Nivel_Edu)), stat = "identity", color = "black", position = position_dodge()) +
  xlab("Víctima de Robo/Asalto") + ylab("Personas") + labs(fill = "Nivel Educativo") + theme_bw() + scale_fill_manual(values = c("#00B8C2","#6562C9", "#254DBC","#BABC25", "#25BC76"))
```

```{r}
# Gráfica por Situación Laboral
as_tibble(xtabs(~ Vic_Rob_As + Sit_Lab , data = CData_CDMX3_1))  %>% ggplot() + 
  geom_bar(aes(x=Vic_Rob_As, y = n, fill = Sit_Lab), stat = "identity", color = "black", position = position_dodge()) + 
  xlab("Víctima de Robo/Asalto") + ylab("Personas") + labs(fill = "Situación Laboral") + theme_bw() + scale_fill_manual(values = pal)

as_tibble(xtabs(~ Vic_Rob_As + Sit_Lab , data = CData_CDMX2_1))  %>% ggplot() + 
  geom_bar(aes(x=Vic_Rob_As, y = n, fill = Sit_Lab), stat = "identity", color = "black", position = position_dodge()) + 
  xlab("Número de Robos/ Asaltos") + ylab("Personas") + labs(fill = "Situación Laboral") + theme_bw() + scale_fill_manual(values = pal)
```

# Modelo Logit

## Primer modelo
```{r}
load("BD_CDMX2.Rda")
##Creamos base con respuesta 1 y 0
CData_CDMX3 <- CData_CDMX2 %>% 
  mutate(Vic_Rob_As = ifelse(Vic_Rob_As>0,1,0))
CData_CDMX3$Vic_Rob_As <- as_factor(CData_CDMX3$Vic_Rob_As)

## Primer modelo con todas las covariables
modlog1 <- glm(Vic_Rob_As ~ .,family = "binomial", data=CData_CDMX3)
summary(modlog1)
```

```{r}
## Hallamos punto de corte gráfica y teóicamente
predictions1 <- prediction(modlog1$fitted.values,CData_CDMX3$Vic_Rob_As)

plot(unlist(performance(predictions1, "sens")@x.values), unlist(performance(predictions1, "sens")@y.values),
     type="l", lwd=2, ylab="Sensitivity", xlab="Punto de Corte")
par(new=TRUE)
plot(unlist(performance(predictions1, "spec")@x.values), unlist(performance(predictions1, "spec")@y.values),
     type="l", lwd=2, col='red', ylab="", xlab="")

rest1 <- abs(unlist(performance(predictions1, "sens")@y.values)-unlist(performance(predictions1, "spec")@y.values))
opt1 <- unlist(performance(predictions1, "sens")@x.values)[which(rest1==min(rest1))]
```

```{r}
##Checamos multicolinealidad
vif(modlog1)
```

```{r}
#Matriz de Confusión
r1 <- ifelse(modlog1$fitted.values>=opt1,1,0)
table(r1,CData_CDMX3$Vic_Rob_As)  ###62.32%
```

## Modelo 2 

```{r}
## Modelo Sin Importancia de la Seguridad
modlog2 <- glm(Vic_Rob_As ~ Edad + Sit_Lab + Seg_Mun + Mas_Pat_Vil + Nivel_Edu + Region, family = "binomial",data=CData_CDMX3)
smod2 <- summary(modlog2)
smod2
```

```{r}
#Punto de Corte
predictions2 <- prediction(modlog2$fitted.values,CData_CDMX3$Vic_Rob_As)

plot(unlist(performance(predictions2, "sens")@x.values), unlist(performance(predictions2, "sens")@y.values),
     type="l", lwd=2, ylab="Sensitivity", xlab="Punto de Corte")
par(new=TRUE)
plot(unlist(performance(predictions2, "spec")@x.values), unlist(performance(predictions2, "spec")@y.values),
     type="l", lwd=2, col='red', ylab="", xlab="")

rest2 <- abs(unlist(performance(predictions2, "sens")@y.values)-unlist(performance(predictions2, "spec")@y.values))
opt2 <- unlist(performance(predictions2, "sens")@x.values)[which(rest2==min(rest2))]
```

```{r}
#Multicolinealidad
vif(modlog2)
```

```{r}
#Matriz de confusión 
r2 <- ifelse(modlog2$fitted.values>=opt2,1,0)
table(r2,CData_CDMX3$Vic_Rob_As)  ###62.02%
```

```{r}
##Distancias de Cook
plot(modlog2,4)
```

```{r}
outlierTest(modlog2)
```

```{r}
vec2 <- rbinom(length(modlog2$fitted.values),1,modlog2$fitted.values)
table(vec2,CData_CDMX3$Vic_Rob_As) ###70.05%
```



## Ejemplo

```{r}
##Preparamos datos para ejemplos
betas1<-smod2$coefficients[,1]
CData_CDMX4 <- CData_CDMX3 %>%
  mutate(Empleado = ifelse(Sit_Lab == "Empleado",1,0), SinOcup = ifelse(Sit_Lab == "Sin Ocupación",1,0),
         EstDom = ifelse(Sit_Lab == "Estudiantes y Domésticos",1,0), CP = ifelse(Region == "Centro Poniente",1,0),
         S = ifelse(Region == "Sur",1,0), N = ifelse(Region == "Norte",1,0), O = ifelse(Region == "Oriente",1,0),
         NB = ifelse(Nivel_Edu == "No Básica",1,0), Sec =ifelse(Nivel_Edu == "Secundaria",1,0),
         MS = ifelse(Nivel_Edu == "Medio Superior",1,0), Sup = ifelse(Nivel_Edu == "Superior",1,0),
         Pos = ifelse(Nivel_Edu == "Posgrado",1,0), Seg = ifelse(Seg_Mun == 1,1,0), NoSeg = ifelse(Seg_Mun ==2,1,0),
         Mas = ifelse(Mas_Pat_Vil == 1,1,0), NoMas = ifelse(Mas_Pat_Vil == 2,1,0), Alpha = 1) %>%
  select(Alpha, Edad, Empleado, SinOcup, EstDom, Seg, NoSeg, Mas, NoMas, NB, Sec, MS, Sup, Pos, CP, S, N, O)

CData_CDMX6 <- CData_CDMX4 %>% 
  select(-Empleado,-Seg,-Mas,-NB,-CP)


Ejemplo2_1 <- CData_CDMX6 %>% 
  filter(Edad == 22, EstDom == 1, Sup == 1, NoSeg ==1, NoMas ==0, S==0, N==0, O ==0)
Ejemplo4_1 <- CData_CDMX6 %>% 
  filter(Edad == 22, EstDom == 1, Sup == 1, NoSeg ==1, NoMas ==1, S==0, N==0, O ==0)
Ejemplo6_1 <- CData_CDMX6 %>% 
  filter(Edad == 22, EstDom == 1, Sup == 1, NoSeg ==1, NoMas ==0, S==0, N==1, O ==0)
Ejemplo8_1 <- CData_CDMX6 %>% 
  filter(Edad == 22, EstDom == 1, Sup == 1, NoSeg ==1, NoMas ==1, S==0, N==1, O ==0)
Ejemplo9_1 <- CData_CDMX6 %>% 
  filter(Edad == 22, EstDom == 1, Sup == 1, NoSeg ==0, NoMas ==0, S==1, N==0, O ==0)
Ejemplo10_1 <- CData_CDMX6 %>% 
  filter(Edad == 22, EstDom == 1, Sup == 1, NoSeg ==1, NoMas ==0, S==1, N==0, O ==0)
Ejemplo12_1 <- CData_CDMX6 %>% 
  filter(Edad == 22, EstDom == 1, Sup == 1, NoSeg ==1, NoMas ==1, S==1, N==0, O ==0)
Ejemplo14_1 <- CData_CDMX6 %>% 
  filter(Edad == 22, EstDom == 1, Sup == 1, NoSeg ==1, NoMas ==0, S==0, N==0, O ==1)
Ejemplo16_1 <- CData_CDMX6 %>% 
  filter(Edad == 22, EstDom == 1, Sup == 1, NoSeg ==1, NoMas ==1, S==0, N==0, O ==1)

##Ejemplo
Ejemplo2 <- CData_CDMX3 %>% 
  filter(Edad == 22, Seg_Mun == 2, Mas_Pat_Vil == 1, Region == "Centro Poniente", Nivel_Edu == "Superior",Sit_Lab == "Estudiantes y Domésticos")
Ejemplo4 <- CData_CDMX3 %>% 
  filter(Edad == 22, Seg_Mun == 2, Mas_Pat_Vil == 2, Region == "Centro Poniente", Nivel_Edu == "Superior",Sit_Lab == "Estudiantes y Domésticos")
Ejemplo6 <- CData_CDMX3 %>% 
  filter(Edad == 22, Seg_Mun == 2, Mas_Pat_Vil == 1, Region == "Norte", Nivel_Edu == "Superior",Sit_Lab == "Estudiantes y Domésticos")
Ejemplo8 <- CData_CDMX3 %>% 
  filter(Edad == 22, Seg_Mun == 2, Mas_Pat_Vil == 2, Region == "Norte", Nivel_Edu == "Superior",Sit_Lab == "Estudiantes y Domésticos")
Ejemplo9 <- CData_CDMX3 %>% 
  filter(Edad == 22, Seg_Mun == 1, Mas_Pat_Vil == 1, Region == "Sur", Nivel_Edu == "Superior",Sit_Lab == "Estudiantes y Domésticos")
Ejemplo10 <- CData_CDMX3 %>% 
  filter(Edad == 22, Seg_Mun == 2, Mas_Pat_Vil == 1, Region == "Sur", Nivel_Edu == "Superior",Sit_Lab == "Estudiantes y Domésticos")
Ejemplo12 <- CData_CDMX3 %>% 
  filter(Edad == 22, Seg_Mun == 2, Mas_Pat_Vil == 2, Region == "Sur", Nivel_Edu == "Superior",Sit_Lab == "Estudiantes y Domésticos")
Ejemplo14 <- CData_CDMX3 %>% 
  filter(Edad == 22, Seg_Mun == 2, Mas_Pat_Vil == 1, Region == "Oriente", Nivel_Edu == "Superior",Sit_Lab == "Estudiantes y Domésticos")
Ejemplo16 <- CData_CDMX3 %>% 
  filter(Edad == 22, Seg_Mun == 2, Mas_Pat_Vil == 2, Region == "Oriente", Nivel_Edu == "Superior",Sit_Lab == "Estudiantes y Domésticos")

##Obtenemos los valores ajustados de nuestra probabilidad
Tabla <- rbind(Ejemplo2_1[1,],Ejemplo4_1[1,],Ejemplo6_1[1,],Ejemplo8_1[1,],Ejemplo9_1[1,],Ejemplo10_1[1,],Ejemplo12_1[1,],Ejemplo14_1[1,],
      Ejemplo16_1[1,])
p_i <- rep(0,9)
for(i in 1:9){
  exponente <- sum(betas1 * Tabla[i,])
  p_i[i] <- 1/(1+exp(-exponente))
}

##Realizamos nuestra simulaci?n
n_i <-c(1,3,3,5,2,6,1,5,1)
set.seed(5)
Sim <- rbinom(9,n_i,p_i)

##Graficamos los simulados y los reales.
Reales <- c(rep(0,20),rep(1,7))
Simu <- c(27-sum(Sim),sum(Sim))

ggplot() +
  geom_histogram(aes(x=Reales),binwidth = 1, col = "red", fill = "orange") + geom_point(aes(x=c(0,1) , y=Simu))

```

```{r}
## Código JAGS
attach(CData_CDMX3)
data <- list(
  y = as.numeric(Vic_Rob_As)-1,
  X1 = Edad,
  X2 = as.numeric(Sit_Lab),
  X3 = Seg_Mun,
  X4 = Mas_Pat_Vil,
  X5 = as.numeric(Nivel_Edu),
  X6 = as.numeric(Region),
  n = nrow(CData_CDMX3)
)


param <- c("alpha","beta1", "beta2", "beta3","beta4","beta5","beta6")

inits<-function(){list(
  "alpha" = rnorm(1),
  "beta1" = rnorm(1)
)
}

modelo = "model{
  for(i in 1:n){
    y[i] ~ dbern(p[i])
    p[i] <- 1/(1.00001+exp(-(alpha+ beta1*X1[i] + beta2[X2[i]] + beta3[X3[i]]+ beta4[X4[i]]+ beta5[X5[i]]+ beta6[X6[i]] )))
  }

   alpha ~ dnorm(0.0, 0.0001)
   beta1 ~ dnorm(0.0, 0.0001)

   beta2[1] <- 0
   beta2[2] ~ dnorm(0.0, 0.0001)
   beta2[3] ~ dnorm(0.0, 0.0001)

   beta3[1] <- 0
   beta3[2] ~ dnorm(0.0, 0.0001)

   beta4[1] <- 0
   beta4[2] ~ dnorm(0.0, 0.0001)

   beta5[1] <- 0
   beta5[2] ~ dnorm(0.0, 0.0001)
   beta5[3] ~ dnorm(0.0, 0.0001)
   beta5[4] ~ dnorm(0.0, 0.0001)
   beta5[5] ~ dnorm(0.0, 0.0001)

   beta6[1] <- 0
   beta6[2] ~ dnorm(0.0, 0.0001)
   beta6[3] ~ dnorm(0.0, 0.0001)
   beta6[4] ~ dnorm(0.0, 0.0001)
}"

# fit <- jags.model(textConnection(modelo), data, inits, n.chains=3)
# update(fit,1000)
# sample <- coda.samples(fit,param,n.iter = 2000,thin =2)
# 
# plot(sample)
# ssample <- summary(sample)
# 
# betas <- ssample[[1]][,1]
```

